最　高　行　政　法　院　裁　定
　　　　　　　　　　　　　　　　　　 96年度裁字第01819號
抗　告　人　漢江興業有限公司
代　表　人　甲○○
上列抗告人因與相對人財政部高雄關稅局間虛報進口貨物產地事
件，對於中華民國95年11月30日高雄高等行政法院95年度訴字第
941號裁定提起抗告，本院裁定如下︰
　　主  文
抗告駁回。
抗告訴訟費用由抗告人負擔。
　　理  由
一、按抗告法院認抗告為不合法或無理由者，應為駁回抗告之裁
    定。
二、抗告意旨略謂：抗告人並非以行政救濟為常業，原處分機關
    為高雄關稅局，訴願決定機關為財政部，致不明白所轄之高
    等行政法院為臺北、臺中或高雄行政法院，致抗告人向原處
    分機關提出訴訟，故非故意亦難謂有過失。又相對人高雄關
    稅局未於接獲抗告人之上訴狀10日內移送管轄法院，亦未立
    即通知抗告人，顯然亦有過失，參據訴願法第91條第2項規
    定，本件起訴程序即屬合法，原裁定不察，顯屬不當，應予
    廢棄云云。
三、經查，原裁定係以民國（下同）89年7月1日修正施行前行政
    訴訟法第11條規定：「人民提起行政訴訟，雖已逾期，但在
    再訴願決定書送達之次日起2個月內，曾向其他機關有不服
    再訴願決定之表示，並於該機關通知到達之次日起1個月內
    ，向行政法院起訴者，視同已在法定期間內提起」，現行法
    業已刪除；又現行訴願法第91條規定：「對於得提起行政訴
    訟之訴願決定，因訴願決定機關附記錯誤，向非管轄機關提
    起行政訴訟，該機關應於10日內將行政訴訟書狀連同有關資
    料移送管轄行政法院，並即通知原提起行政訴訟之人。有前
    項規定之情形，行政訴訟書狀提出於非管轄機關者，視為自
    始向有管轄權之行政法院提起行政訴訟」，於訴願機關教示
    錯誤時，始有上開法條意旨之適用等情，認本件訴願決定機
    關之教示向原處分機關所在地之所屬該管高等行政法院提起
    行政訴訟。並無錯誤，無上開訴願法第91條規定之適用。從
    而，抗告人行政訴訟起訴書雖於95年8月16日送達相對人，
    惟係向非管轄機關提起行政訴訟，尚不生訴訟繫屬之效力，
    應以相對人於95年10月17日將抗告人起訴狀函送原審法院時
    始生訴訟繫屬效力。而抗告人係於95年6月17日收受系爭訴
    願決定書，抗告人營業處所設於台中市，扣除在途期間8日
    ，計其提起行政訴訟之期間，自95年6月18日起算至95年8月
    25日即已屆滿，抗告人遲至同年10月17日始提起行政訴訟，
    已逾2個月法定期間，為不合法為由，予以裁定駁回，核無
    違誤。抗告意旨猶執前詞，惟其主張事項業經原審裁定一一
    指駁，雖原處分機關未告知起訴狀遞送錯誤之事實，並不因
    此使抗告人不合法之起訴變更為合法。因此，抗告人主張其
    均按程序於時效內辦理云云，其係主觀上對相關法令之誤解
    ，尚難據此認原審裁定違法。本件抗告難認為有理由，應予
    駁回。
四、據上論結，本件抗告為無理由，爰依行政訴訟法第104條、
    民事訴訟法第95條、第78條，裁定如主文。
中　　華　　民　　國　　96　　年　　8　　 月　　13　　日
                  第二庭審判長法  官　鄭　淑　貞
                              法  官  黃　合　文
                              法  官　吳　明　鴻
                              法  官　鄭　小　康
                              法  官　帥　嘉　寶
以  上  正  本  證  明  與  原  本  無  異
中　　華　　民　　國　　96　　年　　8　　 月　　14　　日
　　　　　　　　　　　　　　　書記官　蘇　金　全
